Jacopo Biscella

Software Engineering Team Leader

jacopo@biscella.com • +44 743 463 6284 • https://www.linkedin.com/in/jacopobiscella/

Summary

Ho supportato gruppi di lavoro per consegnare con successo progetti complessi, allineando l'innovazione con gli obiettivi di business. La mia leadership partecipativa crea ambienti efficienti e ad alte prestazioni.

La mia guida in Global Relay è stata fondamentale nello sviluppare un'infrastruttura a microservizi, mirando ad un significativo recupero del fatturato mensile di 850.000\$.

Spesso riconosciuto per la capacità di integrarmi rapidamente in nuovi team e guidare miglioramenti. Incrementata la velocità del team fino al 40% attraverso metodologie agili sia in Global Relay che in Ocado.

La mia esperienza è ulteriormente arricchita da una solida base nella progettazione di architetture software, ottimizzazione dei processi e promozione di una cultura di mentorship, trasparenza e apprendimento continuo.

Skills

Competenze manageriali e comportamentali:

- Capacità di leadership: Incoraggio il lavoro di squadra attraverso una comunicazione aperta e una risoluzione costruttiva dei conflitti. Faccio anche da mentore ai membri del team e promuovo il loro sviluppo professionale.
- Capacità interpersonali: Credo nell'empatizzare con i colleghi per facilitare la collaborazione tra ruoli. Mi sforzo anche di evitare conflitti non necessari.
- Gestione strategica di progetti: Considero attentamente i rischi e come delegare i compiti nel modo più responsabile possibile per ottenere prestazioni ottimali dal team.
- Metodologie agili: nel corso degli anni ho applicato valori e pratiche da Scrum, Kanban, TDD, BDD e metodologie Lean, cercando sempre di trovare il miglior equilibrio per il contesto piuttosto che applicare i principi alla lettera.

Competenze Tecniche:

- Linguaggi di programmazione: Java, Bash; esperienze minori in Scala, TypeScript e Python.
- Framework e Tecnologie: Spring Boot, Apache Kafka, CockroachDB, REST, Eclipse Vert.x, jUnit, Cucumber, Selenium WebDriver, Robot Framework, jBoss javassist.
- **Strumenti e Piattaforme**: Jenkins, Docker, Kubernetes, OpenShift, Git, BitBucket, Jira, Confluence.

Professional Experience

Global Relay, Londra, Regno Unito: Global Relay fornisce soluzioni di archiviazione, monitoraggio e ricerca basate su cloud, completamente conformi alle normative, a 22 delle prime 25 banche mondiali e a oltre 20.000 clienti in 90+ paesi.

Come Software Engineering Team Leader presso Global Relay

Feb 2023 - attuale

- Guidato un team cross-funzionale di otto sviluppatori nell'implementazione di un'infrastruttura a microservizi event-based per la riconciliazione della fatturazione con l'obiettivo di recuperare fino a 850.000\$ al mese di ricavi mancanti.
- ➡ Educato il team nel miglioramento della velocità del 40% e garantito la non regressione delle funzionalità istruendo i membri all'adozione di metodologie agile come SCRUM, BDD e TDD.
- Tatto da mentore per i membri senior del team, promuovendo il senso di proprietà tecnica e le capacità di mentorship.
- Partecipato attivamente al processo di selezione, contribuendo alla scelta di ingegneri di alta qualità.
- stabilito e monitorato gli **obiettivi di performance** per i membri del team.
- Tradotto i **requisiti grezzi** in elementi Azionabili nel **backlog**.
- Contribuito a studi architetturali, influenzando gli incrementi focalizzati sullo sprint.
- Stack tecnologici: basati su Java, CockroachDB, Apache Kafka, jUnit, Mockito, Cucumber, Docker, Jenkins, Git, Kubernetes.

......

Come Senior Software Engineer presso Global Relay

Gen 2022 - Feb 2023

- ▼ Migliorate le soluzioni architetturali integrando Global Relay Message con il portale business di Meta.
- Sviluppato una state machine distribuita per la riconciliazione dei dati per garantire la conformità legale dei dati archiviati.

- E Guidato sforzi di indagine sull'uso della memoria, eseguito profilatura delle applicazioni e fornito mentorship ai membri del team su tali tematiche.
- Stack tecnologico: basato su Java, jUnit, Mockito, Aerospike, Eclipse Vert.X, RX Java, Cucumber, Docker, Jenkins, Git, Kubernetes.

Ocado Technology, Londra, Regno Unito: Ocado Technology progetta e realizza soluzioni tra cui sistemi di orchestrazione cloud per magazzini robotici automatizzati, piattaforme di e-commerce alimentare e logistica. Forniscono tecnologie proprietary a Ocado e rivenditori di terze parti come Kroger negli Stati Uniti.

Come Senior Software Engineer presso Ocado Technology

Ott 2020 - Gen 2022

- Tho guidato la **migrazione** del sistema legacy per l'orchestrazione cloud del decanting nei magazzini robotici ad un'architettura a **microservizi**, coprendo il ciclo di vita dallo studio alla pianificazione dell'implementazione.
- The razionalizzate il processe CI/CD, riducendo il tempo di configurazione iniziale delle nuovi magazzini da oltre 2 settimane a meno di un'ora.
- 🖶 Ho studiato e sviluppato microservizi a supporto dell'adempimento dei magazzini robotici.
- Ho istruito il team nell'adottare principi agili per fornire metriche prevedibili al senior management e assegnazioni di compiti sostenibili.
- Ho organizzato sessioni **educative** per migliorare la comprensione dei membri del team dei **concetti architetturali** in preparazione della riprogettazione del sistema e della migrazione a una piattaforma AWS/Java.
- Stack tecnologici: basati su Java, Scala, Akka, Mockito, Selenium Webdriver, Apache Cassandra, GitLab, Cucumber, Docker, Git, Kubernetes.

Amadeus, Londra, Regno Unito: Amadeus sviluppa soluzioni IT che alimentano gli ecosistemi di viaggi aerei e turismo a livello globale, elaborando oltre 400 milioni di transazioni giornaliere tra compagnie aeree partner e agenzie di viaggio.

Come Senior Software Engineer e Scrum Master presso Amadeus

Lug 2015 - Ott 2020

- The progettate e implementate un framework AOP (Programmazione Orientata agli Aspetti) leggere e le ha utilizzate per sviluppare une strumente per generare test utilizzando dati live.
- The contribuito sia agli studi architetturali che alle implementazioni per costruire una piattaforma a microservizi in tempo reale volta a implementare un nuovo sistema per consentire ai clienti di interagire in tempo reale con i dati di Amadeus in modalità event-based.
- Ho guidato l'adozione di metodologie agile e ha svolto il ruolo di Scrum Master per team distribuiti a livello globale, razionalizzando i processi di sviluppo.
- 🖶 Ho **fatto da mentore** per software engineer meno esperti in varie attività quotidiane.
- Stack tecnologici: basati su Java, Groovy, Apache Kafka, jUnit, mockito, Robot Framework, MongoDB, Git, QF Test, Java Swing, OpenShift, Docker, Kubernetes.

NetProphecy LTD, Londra, Regno Unito: Startup di consulenza per piccole e medie imprese.

Come Co-Fondatore e Team Leader di Ingegneria del Software

Apr 2011 - Lug 2015

- 🕈 Ho gestito con successo diversi team/progetti per clienti nelle aree di Londra e Milano utilizzando metodologie agili.
- **T** Ho guidato la **selezione e formazione del personale IT** sia per NetProphecy che per i clienti.
- Ho progettato e implementato vari **software aziendali personalizzati**, in particolare soluzioni ERP/CRM basate sul web e applicazioni mobili con relativi backend, supervisionando l'**intero ciclo di vita** dei progetti.
- Stack tecnologici: basati su Java, PHP, MySQL, jUnit, Mockito, Selenium Webdriver, Cucumber, MySQL, PostgreSQL, J2ME, Docker, Kubernetes.

Precedenti esperienze professionali (2002 - 2011)

Nel corso degli anni, ho collaborato con varie aziende e istituzioni, tra cui l'Università degli Studi di Milano e Mixel S.c.a.r.I., per sviluppare soluzioni mobile all'avanguardia. Ho contribuito allo sviluppo di un sistema ERP basato su web utilizzando ZK, jBoss AS e MySQL, collaborato con AIMPES Servizi SRL su numerosi progetti IT.

Formazione

Laurea Triennale in Comunicazione Digitale, Università degli Studi di Milano

2004

Nazionalità e Lingue

Nazionalità: Italiana, Britannica.

Lingue: Italiano (madrelingua), Inglese (fluente).